臺灣板橋地方法院刑事判決　　　　　　　 94年度易字第833號
公　訴　人　臺灣板橋地方法院檢察署檢察官
被　　　告　乙○○
上列被告因恐嚇取財等案件，經檢察官提起公訴（94年度偵字第
9983號）及移送併案審理（94年度偵字第12339號），被告於本
院準備程序進行中，就被訴犯罪事實為有罪之陳述，經本院合議
庭裁定改行簡式審判程序審理後，判決如下：
    主  文
乙○○意圖為自己不法之所有，以恐嚇使人將本人之物交付，未
遂，處有期徒刑伍月，如易科罰金，以參佰元折算壹日。
    事  實
一、乙○○曾於民國93年間因連續竊盜案件，經本院於94年3月3
    0日以94年度簡字第1236號刑事簡易判決處拘役40日，並得
    易科罰金確定（不構成累犯）。詎其猶不知悔改，竟基於意
    圖為自己不法之所有之概括犯意，先後為下列犯行：
  (一)於94年6月4日15時30分許，在臺北市○○市○○路153號丙○○工作之檳榔攤內，向丙○○佯稱欲應徵工作云云，以鬆
    懈其戒心，趁丙○○不注意之際，徒手竊取其所有之行動電
    話1支（INNOSTREAM牌、12500型、序號：000000000000 000
    號，內含SIM卡門號：0000000000號1張）及店內之硬幣新臺
    幣（下同）合計七百餘元，得手後，隨即於同日16時許，將
    上開竊得之行動電話（不含上述SIM卡）攜至周秋月所營位
    於臺北縣新莊市○○路453 號（起訴書誤載3 號，茲更正之
    ）對面之「城發通訊行」，以新臺幣（下同）2,100 元之價
    格售予不知情之廖炎城（另經檢察官以94年度偵字第9983號
    不起訴處分確定）。丙○○發現上開行動電話遭竊後，旋即
    主動撥打前揭門號與乙○○聯絡，並表示願意付款將上開行
    動電話贖回，詎乙○○竟基於恐嚇取財之犯意，向丙○○恫
    嚇稱需支付5,000 元，始得將該行動電話贖回等語，而著手
    以恐嚇使人將本人之物交付，雙方繼而約定在臺北縣新莊市
    ○○街65號2 樓乙○○住處取款，惟丙○○向警報案而未依
    約交付贖款，而未得逞，嗣經警於同月6 日11時30分許，在
    前揭約定地點當場查獲，並起出上述SIM 卡1 張及乙○○尚
    未花用完畢之贓款150 元。
  (二)於94年6月7日15時50分許，在甲○○所營位於臺北縣新莊市
    ○○街170號1樓之精品店，趁甲○○不注意之際，徒手竊取
    其所有之行動電話共計3支（INNOSTREAM牌I2000型，序號
    000000 000000000號1支；MOTOROL牌V220型，序號：0000
    000000000 00號1支；PHS牌，序號：0000000000000號1支）
    ，得手後，旋即於同日某時許，將上開竊得之行動電話2支
    （即INNOSTREAM牌I200型及MOTOROL牌V220型）攜至臺北縣
    新莊市○○街72號1 樓之「數碼電訊手機館」，分別以800
    元及1000元之價格售予不知情之吳智祥，而吳智祥並於同日
    21 時 許，將該MOTOROL 牌V220型行動電話1 支以1500元之
    價格出售予不知情之陳玉妃，嗣經甲○○報警處理，為警循
    線查獲。
二、案經甲○○訴由臺北縣警察局新莊分局移送臺灣板橋地方法
    院檢察署檢察官偵查起訴及移送併案審理。
    理  由
一、上開事實，業據被告乙○○迭於警詢、偵查及本院訊問時坦
    承不諱，核與被害人丙○○、告訴人甲○○之指訴及證人廖
    炎城、吳智祥及陳玉妃證述之情節相符，並有扣押物品目錄
    表1紙、臺北縣警察局新莊分局贓物認領保管單1紙、手機資
    源回收契約書2紙、臺北縣政府營利事業登記證1紙、手機照
    片5幀及通聯紀錄等附卷可稽。是被告之自白核與事實相符
    ，足堪採信。故本件事證已臻明確，被告犯行堪以認定，應
    依法論科。
二、被告竊取手機之犯行，核其所為，係犯刑法第320條第1項之
    竊盜罪；又被告已著手恐嚇取財之實施，但並未取得任何財
    物，核其所為，係犯刑法第346條第3項、第1項之恐嚇取財
    未遂罪。又被告2次竊盜之行為，時間緊接，觸犯構成要件
    相同之罪名，顯係基於概括犯意反覆為之，為連續犯，應依
    刑法第56條之規定，以一罪論，並依法加重其刑。復被告所
    犯竊盜罪與恐嚇取財未遂罪間，有方法結果之牽連關係，應
    依刑法第55條之規定，從一重之恐嚇取財未遂罪處斷。又被
    告業已著手於恐嚇取財行為之實行，然未取得任何財物，應
    依未遂犯論處，爰依刑法第26條前段之規定，依既遂犯之刑
    度減輕其刑。檢察官雖僅就事實欄一(一)之竊盜及恐嚇取財未
    遂犯行提起公訴，然檢察官就犯罪事實之一部起訴者，其效
    力及於全部，本件被告竊取事實欄一(二)之犯罪事實，與前揭
    起訴之部分，有連續犯之關係，已如前述，本院自應就屬於
    裁判上一罪之被告竊取事實欄一(二)之部分，一併加以裁判，
    附此敘明。爰審酌被告前有毒品及竊盜前科，且於93年間因
    連續竊盜案件，經本院於94年3 月30日以94年度簡字第123
    6 號刑事簡易判決處拘役40日，並得易科罰金確定（不構成
    累犯）等情，此有臺灣高等法院被告前案紀錄表及上開判決
    書各1 份附卷可參，其素行不良，且正值年輕力壯，卻不思
    循正途賺取所需，造成社會秩序之危害，且迄今尚未賠償被
    害人所生之損害，惟其犯罪手段尚屬輕微，被害財物部分業
    經被害人領回，且犯後坦承犯行，態度良好等一切情狀，量
    處如主文所示之刑，並諭知易科罰金之折算標準，以資懲儆
    。
據上論斷，應依刑事訴訟法第299條第1項前段、第273條之1第1
項，刑法第346 條第3 項、第1 項、第320 條第1 項、第55條、
第26條前段、第41條第1 項前段，罰金罰鍰提高標準條例第1條
前段、第2 條，判決如主文。
本案經檢察官朱學瑛到庭執行職務。
中　　華　　民　　國　　94　　年　　10　　月　　31　　日
                  刑事第十四庭  法　官　饒金鳳
以上正本證明與原本無異。
如不服本判決應於送達後10日內向本院提出上訴狀。
                                書記官　王春森
中　　華　　民　　國　　94　　年　　10　　月　　31　　日
附錄本案論罪科刑法條全文：
中華民國刑法第346條：
意圖為自己或第三人不法之所有，以恐嚇使人將本人或第三人之
物交付者，處6月以上5年以下有期徒刑，得併科1千元以下罰金
。
以前項方法得財產上不法之利益，或使第三人得之者，亦同。
前二項之未遂犯罰之。
中華民國刑法第320條：
意圖為自己或第三人不法之所有，而竊取他人之動產者，為竊盜
罪，處5年以下有期徒刑、拘役或5百元以下罰金。
意圖為自己或第三人不法之利益，而竊佔他人之不動產者，依前
項之規定
處斷。
前二項之未遂犯罰之。
